【裁判字號】    92,判,246
【裁判日期】    920306
【裁判案由】    任用
【裁判全文】
最  高  行  政  法  院  判  決                    九十二年度判字第二四六號
    上  訴  人  乙○○
    被 上訴 人  丙○○
    代  表  人  甲○○
右當事人間因有關任用事件，上訴人對於中華民國八十九年十一月二十一日臺北高等
行政法院八十九年度訴字第一四號判決，提起上訴，本院判決如左：
    主  文
上訴駁回。
上訴審訴訟費用由上訴人負擔。
    理  由
一、本件上訴人主張：(一)、八十二年特種考試臺灣省基層公務人員考試應考須知第捌
項、考試及分發程序與錄取人員訓練及學習辦法第二條，均明顯敘明：本考試錄取人
員於訓練及學習期滿後正式任用，被上訴人就應依其規定正式任用上訴人。正式任用
與先予試用，是完全截然不同的結果，非上訴人對法律規定之主觀誤解，如應先予試
用，就應在應考須知上明白敘明。二、上訴人符合技術人員任用條例施行細則第三條
第二項、民國七十九年五月十四日修正發布之公務人員俸給法施行細則第十五條第二
項、第三項之規定，更應免予試用，並應按年核計加給。被上訴人為主管機關，應就
其職責，認定上訴人是否程序相當云云。
二、被上訴人則以：(一)、依技術人員任用條例第二條、七十九年五月十四日修正發布
之公務人員俸給法施行細則第十五條第二項、八十四年十二月二十六日修正發布之公
務人員俸給法施行細則第十五條第二、三項及銓敘部八十五年六月三日八五台中甄一
字第一三一四四五六號函說明二之規定，曾任約僱人員年資得採計提敘俸級，並按年
核計加級至年功俸之規定，應自八十四年十二月二十八日起開始施行。(二)、本案上訴
人所指正式任用係指七十九年十二月二十八日修正公布之公務人員任用法第十條分發
任用而言，至先予試用之規定，以上訴人係初任委任官等人員，且未具與擬任職務職
責相當之經驗一年以上，故依公務人員任用法第二十條及技術人員任用條例施行細則
第三條規定得先予試用。因此，上訴人所指正式任用人員怎可先予試用一節，顯係對
法規有所誤解。(三)、約僱人員年資可以提敘俸級係以八十四年十二月二十八日為界。
至上訴人八十七年八月三十一日再申請追溯自八十三年七月三十一日提敘約僱人員三
年年資乙節，因主張提敘日期係在八十四年十二月二十八日以前，所請尚無法規依據
。(四)、依技術人員任用條例施行細則第三條第二項之「免予試用」與俸給法施行細則
第十五條第二項所稱﹁均得按年核計加級﹂，均係以﹁曾任與擬任職務職等相當且性
質相近之年資﹂為要件。又公務人員依法任用後，方有俸級之核敘，任用與俸級之核
敘乃不可分割；其曾任公務機關得採計為免除試用之人員要件，應與得採計提敘俸級
者一致，始符規定等語。
三、原審審酌全辯論意旨及調查證據之結果，以：(一)、上訴人七十八年七月至八十一
年六月曾任台灣省政府地政處土地測量局約僱人員年資，依新修正俸給法施行細則第
十五條規定及被上訴人函釋說明，僅得自八十四年十二月二十八日起，採計提敘俸級
，上訴人主張追溯自八十三年七月三十一日起提敘俸級，核與法規不溯既往原則有違
，自不足採。(二)、俸給法施行細則第十五條第二項所稱「均得按年核計加級」與技術
人員任用條例施行細則第三條第二項第一款所稱「免予試用」，均係以「曾任與擬任
職務職等相當且性質相近之年資」為要件，故凡得依前開規定申請提敘俸級人員，於
採計其曾任與擬任職務職等相當且性質相近之年資作為按年核計加級之基礎時，始得
免予試用。又八十二年特種考試台灣省福建省基層公務人員考試應考須知捌與錄取人
員訓練及學習辦法第二條所稱「正式任用」，依考選部八十九年十月三十一日選特字
第○八九○○一二二七六號書函釋示：係指分發任用而言，故上訴人主張其應免予試
用乙節，顯係其對法律規定主觀之誤解，核無足採。是被上訴人否准，於法並無不合
，一再復審決定遞予維持，亦稱妥適。上訴人徒執前詞，聲請撤銷，為無理由，應予
駁回等語為其判決基礎，因將原決定及原處分均予維持，駁回上訴人之訴，核無違誤
。
四、上訴論旨，仍執與起訴意旨相同之理由，指摘原判決違誤，求予廢棄，因原判決
對上訴人所爭執各點，何以不採已詳加論述，認事用法均妥適，上訴論旨經核為無理
由，應予駁回。
據上論結，本件上訴人之訴為無理由，爰依行政訴訟法第二百五十五條第一項、行政
訴訟法第九十八條第三項前段，判決如主文。
中    華    民    國    九十二      年      三        月      六        日
                    最 高 行 政 法 院  第 二 庭
                                審 判 長 法  官      陳  石  獅
                                         法  官      吳  明  鴻
                                         法  官      彭  鳳  至
                                         法  官      高  啟  燦
                                         法  官      黃  合  文
右  正  本  證  明  與  原  本  無  異
                                         法院書記官  蘇  金  全
中    華    民    國    九十二      年      三        月      十三      日


司法院資訊處製作；財團法人民間司法改革基金會備份。
